【裁判字號】    94,易,387
【裁判日期】    950310
【裁判案由】    違反毒品危害防制條例
【裁判全文】
臺灣嘉義地方法院刑事判決               94年度易字第387號
    公  訴  人  臺灣嘉義地方法院檢察署檢察官
    被      告  甲○○
                          三十.
上列被告因違反毒品危害防制條例案件，經檢察官提起公訴（九
十四年度毒偵字第一二四七號），本院合議庭裁定由受命法官獨
任進行簡式審判程序而為判決如下：
    主  文
甲○○施用第二級毒品，累犯，處有期徒刑伍月，如易科罰金以
參佰元折算壹日。
    事  實
一、甲○○前於民國八十九年間因毒品危害防制條例案件，經本
    院八十九年度簡字第二九五號刑事簡易判決判處有期徒刑九
    月確定，九十一年四月十八日執行完畢；九十四年因毒品危
    害防制條例案件，經本院九十四年度嘉簡字第六五○號刑事
    簡易判決判處有期徒刑六月，如易科罰金以銀元三百元折算
    一日確定，九十四年八月九日執行易科罰金完畢。另因施用
    毒品，為本院八十九年度毒聲字第九七二號刑事裁定施以強
    制戒治一年，後移付執行，八十九年十二月三十日停止戒治
    付保護管束，九十年六月二十七日期滿。詎甲○○仍不知悔
    改，於九十四年八月二十六日晚上七時三十分許為警採集尿
    液回溯七十二小時內某時，在嘉義市軍輝橋附近「金像獎遊
    藝場」，以燒烤內置第二級毒品安非他命玻璃球復吸食所產
    生氣體之方式，施用第二級毒品安非他命一次。嗣經警方於
    九十四年八月二十六日下午五時三十分許，在其嘉義市○區
    ○路里○○鄰○○○街三十五號住處查獲。惟甲○○已用罄
    毒品，並丟棄所使用之玻璃球。
二、案經嘉義市警察局第二分局報告臺灣嘉義地方法院檢察署檢
    察官偵查起訴。
    理  由
一、本件被告甲○○所涉犯者為毒品危害防制條例第十條第二項
    法定刑為「三年以下有期徒刑」之施用第二級毒品罪，非死
    刑、無期徒刑、最輕本刑為三年以上有期徒刑之罪或高等法
    院管轄第一審案件。本院行準備程序中，被告就被訴事實為
    有罪之陳述（本院卷第五十九頁準備程序筆錄），經告知簡
    式審判程序之旨，並聽取檢察官及被告之意見後，本院爰依
    刑事訴訟法第二百七十三條之一第一項裁定（本院卷第六十
    一頁）由受命法官獨任進行簡式審判程序。因此，本件簡式
    審判程序之證據調查依刑事訴訟法第二百七十三條之二規定
    不受同法第一百五十九條第一項、第一百六十一條之二、第
    一百六十一條之三、第一百六十三條之一及第一百六十四條
    至第一百七十條規定之限制，此合先敘明。
二、訊據被告對於前開犯罪事實均坦承不諱（本院卷第六十六頁
    審判筆錄），其尿液經採集送驗，結果呈安非他命陽性反應
    ，有卷附之長榮大學確認報告、代號與真實姓名對照表各一
    份可查（警卷第六頁至第七頁）。又被告前因施用毒品，為
    本院八十九年度毒聲字第九七二號刑事裁定施以強制戒治一
    年，後移付執行，八十九年十二月三十日停止戒治付保護管
    束，九十年六月二十七日期滿，均有臺灣嘉義地方法院檢察
    署刑案資料查註紀錄表、臺灣高等法院被告前案紀錄表各一
    份在卷可參（偵查卷第三頁至第七頁，本院卷第四頁至第九
    頁）。是被告自白核與事實相符，事證明確，其於強制戒治
    執行完畢釋放後五年內再施用毒品之犯行堪以認定。
三、按安非他命係毒品危害防制條例第二條第二項第二款所定之
    第二級毒品。被告前因施用毒品案件，經法院裁定強制戒治
    並執行完畢釋放後，五年內再度施用第二級毒品，核其所為
    ，係違犯毒品危害防制條例第十條第二項之施用第二級毒品
    罪。其施用第二級毒品而持有第二級毒品之低度行為，應為
    施用第二級毒品之高度行為所吸收，不另論罪。另查，被告
    前於八十九年間因毒品危害防制條例案件，經本院八十九年
    度簡字第二九五號刑事簡易判決判處有期徒刑九月確定，九
    十一年四月十八日執行完畢；九十四年因毒品危害防制條例
    案件，經本院九十四年度嘉簡字第六五○號刑事簡易判決判
    處有期徒刑六月，如易科罰金以銀元三百元折算一日確定，
    九十四年八月九日執行易科罰金完畢，均有前開前案紀錄資
    料可循，其受有期徒刑之執行完畢，五年以內再犯本件有期
    徒刑以上之罪，為累犯，應依刑法第四十七規定，加重其刑
    。本院爰依被告之自白（本院卷第六十八頁審判筆錄）及上
    揭前案紀錄資料，審酌被告因身染毒癮施用毒品之犯罪動機
    及目的；犯罪時未受明確之刺激；獨自一人以玻璃球管施用
    毒品之手段；未婚，無子女，僅母親健在，五十七歲左右，
    須撫養母親，之前從事油漆工作，月入四萬餘元之生活狀況
    ；有數次毒品前科，品行未佳；高中肄業之智識程度；本件
    係屬自戕行為，並無直接被害人可言；明知故犯，違反注意
    義務情形嚴重；無視國家查緝毒品之禁令，對於國家社會具
    有之潛在危險性；犯罪後尚能坦承犯行之態度等一切情狀，
    判處如主文所示之刑，並諭知易科罰金之折算標準，以示懲
    儆。
據上論斷，應依刑事訴訟法第二百七十三條之一第一項、第二百
九十九條第一項前段，毒品危害防制條例第十條第二項，刑法第
十一條前段、第四十七條、第四十一條第一項前段，罰金罰鍰提
高標準條例第二條，判決如主文。
本案經檢察官陳昭廷到庭執行職務。
中    華    民    國    95    年    3     月    10    日
                        刑事第一庭  法  官  張  道  周
上列正本證明與原本無異。
如不服本判決，應於判決送達後10日內向本院提出上訴狀（應附
繕本）。告訴人或被害人如對於本判決不服者，應具備理由請求
檢察官上訴，其上訴期間之計算係以檢察官收受判決正本之日期
為準。
中    華    民    國    95    年    3     月    10    日
                                    書記官  黃  意  雯
附記本判決論罪之法條全文
毒品危害防制條例第十條第二項
施用第二級毒品者，處三年以下有期徒刑。


司法院資訊處製作；財團法人民間司法改革基金會備份。
